【裁判字號】    89,易,1006
【裁判日期】    890831
【裁判案由】    違反動產擔保交易法
【裁判全文】
臺灣彰化地方法院刑事判決                        八十九年度易字第一六號
    公  訴  人  臺灣彰化地方法院檢察署檢察官
    被      告  乙○○
右列被告因違反動產擔保交易法案件，經檢察官提起公訴（八十九年度偵字第四四六
號），本院判決如左：
    主  文
乙○○動產擔保交易之債務人，意圖不法之利益，將標的物遷移，致生損害於債權人
，處拘役參拾日，如易科罰金，以參佰元折算壹日。
    事  實
一、乙○○於民國（下同）八十七年七月二十四日，以動產擔保交易附條件買賣之方
    式，向丙○○○○限公司（下稱龍駒公司）購買車牌號碼ＶＮＲ─四三八號輕型
    機車一部，為動產擔保交易之債務人。乙○○與龍駒公司約定買賣總價金新台幣
    （下同）五萬二千八百元，除先繳交六千元頭期款外，餘款自八十七年八月三十
    日起至八十八年七月三十日止，分十二期給付，每月一期，每月三十日付款，每
    期付款三千九百元，標的物存放地點為債務人位於彰化縣鹿港鎮○○路一七八號
    之住所，在價金未付清之前，標的物所有權仍屬於出賣人龍駒公司所有，買受人
    乙○○僅得依約占有使用，不得任意遷移或為其他處分。詎乙○○在取得標的物
    之後，竟意圖為自己不法之利益，自八十七年十月間起即未付款，並將上開機車
    遷移不知去向，致出賣人龍駒公司追索無著而受有損害。
二、案經龍駒公司訴請臺灣彰化地方法院檢察署檢察官偵查起訴。
    理  由
一、訊據被告乙○○固不諱言曾向向告訴人龍駒公司以附條件買賣之方式，購買上開
    機車之事實，惟矢口否認有意圖為自己不法之利益而將該機車遷移之犯行，辯稱
    ：其繳交分期價款至第二、三期左右，該機車即在其彰化縣鹿港鎮○○街七之二
    號五樓居處之騎樓失竊，其曾向彰化縣警察局鹿港分局報案，惟因資料不齊全而
    未能受理，且其於發現機車失竊後，立即與告訴人聯絡云云。惟查，右揭犯罪事
    實業經告訴代理人甲○○指訴綦詳，且被告辯稱機車失竊之時間即八十七年十月
    、十一月間並無上開機車失竊或遺失紀錄，有臺灣彰化地方法院檢察署承辦檢察
    官電話洽辦公務交辦單一紙附卷可參。告訴代理人甲○○並陳稱：「他（指被告
    ）打電話來說車子遺失時，我們有把資料準備好，隔天我們與乙○○聯絡時，他
    說車子已經找到了，這些都是八十七年十月間的事。」等語，被告既對該機車之
    去向未能明確交代，顯見其已將該機車遷移不明；又被告未按期繳款一節，有告
    訴代理人所提繳費狀況明細、遲繳個案追蹤表各一紙存卷可按，亦為被告所不否
    認，觀諸該明細及個案追蹤表之記載，被告於八十七年十一月十六日繳交同年九
    月三十日即第二期應繳之款項後，即未再繳款，而於八十八年三月二十九日由被
    告之母陳方素聯絡告訴人於該月底前先匯款二期，足見被告有為自己不法利益之
    意圖；此外，復有附條件買賣契約書一件在卷可憑。本件被告犯罪事證明確，其
    犯行洵堪認定。
二、核被告所為係犯動產擔保交易法第三十八條之罪。爰審酌被告犯罪動機、目的、
    手段、所生危害及犯罪後態度等一切情狀，量處如主文所示之刑，並諭知易科罰
    金之折算標準，以示儆懲。
據上論斷，應依刑事訴訟法第二百九十九條第一項前段，動產擔保交易法第三十八條
，刑法第十一條前段、第四十一條，罰金罰鍰提高標準條例第一條前段、第二條前段
，判決如主文。
本案經檢察官黃鼎鈞到庭執行職務。
中      華      民      國      八十九    年    八      月    三十一    日
                          臺灣彰化地方法院刑事第二庭
                                          法      官  康  弼  周
右正本證明與原本無異。
如不服本判決，應於判決送達後十日內向本院提出上訴狀( 須附繕本 )。
告訴人或被害人對於判決如有不服具備理由請求檢察官上訴者，其上訴期間之計算係
以檢察官收受判決正本之日期為準。
                                          法院書記官  田  慧  賢
中      華      民      國      八十九    年    九      月      四      日
動產擔保交易法第三十八條
動產擔保交易之債務人，意圖不法之利益，將標的物遷移、出賣、出質、移轉、抵押
或為其他處分，致生損害於債權人者，處三年以下有期徒刑、拘役或科或併科六千元
以下之罰金。


司法院資訊處製作；財團法人民間司法改革基金會備份。
